臺灣桃園地方法院民事裁定
111年度消債更字第257號
聲  請  人  
即  債務人  胡世賢  

上列當事人因消費者債務清理事件聲請更生，本院裁定如下：
    主  文
更生之聲請駁回。
聲請程序費用由聲請人負擔。
    理  由
一、按債務人聲請更生時，應提出財產及收入狀況說明書及其債
    權人、債務人清冊；法院認為必要時，得定期命債務人據實
    報告更生聲請前二年內財產變動之狀況，並對於前條所定事
    項補充陳述、提出關係文件或為其他必要之調查；更生之聲
    請，債務人經法院通知，無正當理由而不到場，或到場而故
    意不為真實之陳述，或無正當理由拒絕提出關係文件或為財
    產變動狀況之報告者，應駁回之，消費者債務清理條例第43
    條第1項、第44條及46條第3款分別定有明文。此乃因更生程
    序係為保護有更生誠意之債務人而設，債務人自應提出完足
    事證，以釋明其財產及收入狀況及有何不能清償債務之情事
    ，債務人如不配合法院而為協力行為等，即足認其欠缺清理
    債務之誠意，自無加以保護之必要。次按，聲請更生或清算
    不合程式或不備其他要件者，法院應以裁定駁回之，但其情
    形可以補正者，法院應定期間先命補正，同條例第8條亦有
    明文。
二、經查，聲請人聲請更生，因未據提出完足事證以釋明其財產
    及收入狀況及有何不能清償債務之情事，本院無從加以斟酌
    認定是否具備更生之要件，遂於民國111年10月5日以裁定命
    聲請人於送達後14日內補正該裁定所示事項（如附件所示）
    ，該裁定並已於111年10月20日（寄存送達於被告住所地警
    察自治機關，於111年10月30日生送達效力）、10月17日（
    送達於聲請人居址，於111年10月18日生送達效力）送達聲
    請人，有本院送達證書附卷可參（更生卷第19-1、20頁）。
    故聲請人最遲應於111年11月13日前補正，惟其逾期迄今仍
    未補正，有收狀資料查詢清單附卷可稽（本院卷第66頁），
    本院無從審查其收入及支出狀況是否確實，以及是否符合更
    生要件，其聲請更生自屬要件不備，應駁回其聲請。
三、至消費者債務清理條例第11條之1雖規定法院就更生或清算
    之聲請為駁回裁定前，應使債務人有到場陳述意見之機會，
    然其立法理由是「為保障更生或清算聲請程序債務人之聽審
    請求權」。而所謂「聽審請求權」，乃法院就聲請人於充分
    提出聲請所據之主張及事證，經審核後，就該聲請人有無不
    能清償債務或有不能清償債務之虞等情事，或有無除外事項
    等實體事由有所不足，而認應予駁回時，始應依法通知其到
    場陳述意見，此觀同條例第8、44條自明。至聲請人所應補
    正事項尚有缺漏，經本院定期命補正，且經過相當時日仍未
    補正，致使本院依其狀載內容無從認定符合更生之法定程式
    與要件，尚無通知聲請人到場陳述意見之必要，併此敘明。
中　　華　　民　　國　　111 　年　　11　　月　　21　　日
                  民事第三庭    法　官　吳佩玲
上列正本證明與原本無異。
如不服本裁定應於送達後10日內向本院提出抗告狀，並應繳納抗
告費新臺幣1,000元。             
中　　華　　民　　國　　111 　年　　11　　月　　21　　日
                              書記官　龍明珠  
附件：
一、聲請人除台灣中小企業銀行、日盛銀行、台北富邦銀行、中
    國信託銀行外，有無其他資產管理公司之債權人或民間債權
    人存在？若有，各積欠債務為何？並依法定格式提出債權人
    清冊及債務人清冊（須詳載債權/務人名稱、住址、債權數
    額、種類、發生原因及是否有擔保或優先權）。附註：債權
    人清冊及債務人清冊之空白書狀可至司法院網站下載或至本
    院單一窗口索取。如無債務人，亦請陳報無債務人之事實。
二、請提出聲請人之最新全戶戶籍謄本（記事勿省略）、最近一
    個月財產所得清單、109及110年度之綜合所得資料清單、金
    融聯合徵信中心核發之金融機構債權人清冊及當事人綜合信
    用報告（完整正本）、勞工保險被保險人投保資料表及明細
    。
三、請說明聲請人於聲請本件更生前2年內有無財產變動狀況（
    包含有償、無償行為所生變動；倘該段期間曾經取得或喪失
    不動產所有權，並應詳為標明不動產之地號、建號）。
四、說明聲請人戶籍地與聲請人之關係，設籍之原因、戶籍地之
    房地為何人所有及所有居住成員，如為所有權人請提出建物
    謄本。
五、聲請人目前交通工具為何？是否有機車或汽車？如有，請提
    出行車執照。
六、請提出聲請人於各金融機構（含郵局、薪資存摺、證券存摺
    、集保存摺等）之全部存摺封面，及自民國109年3月起至本
    裁定送達之日後完整之存摺內頁影本或帳戶歷史交易明細，
    勿僅提出最後一頁或餘額證明書，如有非薪資之存款，並請
    逐筆說明各項存款之原因、來源及性質。
七、說明有無以聲請人為要保人或被保險人之商業保險（人壽保
    單、儲蓄性保單、投資性保單）？如有，每期各應繳納之保
    險費用若干？各該保險契約迄今之保單價值或解約金若干（
    請提出保險公司出具之證明）？該保單價值是否願折算為金
    錢納入更生方案中（如無保險亦請註明）。
八、就「聲請前2年即109年3月至111年2月」及「111年3月至目
    前」之期間，分別說明兩段期間每月收入數額、原因及種類
    ，詳細列表及製作表格，並提出相關證明文件（勿僅提出綜
    合所得資料清單作為證明文件）。
　㈠收入指薪資（請以應領薪資為計算，勿以實領金額加以計算
    ，如有應扣除部分，請詳列扣除項目及金額，以利本院審核
    )、工資、佣金、獎金、津貼、年金、保險給付、租金收入
    、退休金或退休計畫收支款、政府補助金、證券或外幣交易
    等相關投資之所得、分居或離婚贍養費或其他收入款項在內
    之所有收入數額。
　㈡工作若為打零工或領取現金者，亦應提出薪資袋或雇主出具
    之員工在職薪資證明書、雇主聯絡電話等，若都無法提出，
    請敘明原因並簽立切結書陳報到院。
　㈢如於某段期間內無固定正職工作或無收入，亦請陳報起迄時
    間，如有無收入之期間，請說明無收入如何維持生活。
九、請說明「聲請前2年至目前」，每月支出是否皆為18,000元
    。
十、聲請人自109年3月迄今是否領有中低收入或低收入戶補助款
    或其他社會福利補助（例如：租屋補助、育兒津貼等）？如
    有，其金額及期間為何？請分項條列式列出，並提出領有補
    助之相關證明資料。
十一、請提出更生方案初步意見，說明每月可以提出多少款項清
      償全體債權人？